# 实收资本的账务处理

提问人：绍兴小斌 时间：2017-04-08 21:34:09
请教陈版，被审计单位公司章程已经将股东A移除，但实收资本尚未退换，并且工商信息尚未将A移除，请问：对A的实收资本应该如何处理？谢谢老师！@chenyiwei

回答人：chenyiwei
截至资产负债表日，A的减资或退股的具体进展情况如何？包括股东会决议、依法必须履行的通知债权人和公告程序、减资款的支付情况等？